【裁判字號】    97,易,494
【裁判日期】    970505
【裁判案由】    竊盜
【裁判全文】
臺灣高雄地方法院刑事判決               97年度易字第494號
公  訴  人  臺灣高雄地方法院檢察署檢察官
被      告  乙○○
上列被告因竊盜案件，經檢察官提起公訴（97年度偵字第8468號
），本院判決如下：
    主  文
乙○○犯竊盜罪，累犯，處有期徒刑陸月，如易科罰金，以新臺
幣壹仟元折算壹日。
    事  實
一、乙○○前因竊盜案件經本院以94年度簡字第4582號判決判處
    有期徒刑3 月確定，又因竊盜、妨害兵役、施用毒品等案件
    ，分別經本院以94年度易字第2127號、95年度簡字第1035號
    、94年度易字2002號判決判處有期徒刑1 年、3 月、6 月，
    嗣經本院以95年度聲字第2930號裁定定應執行1 年6 月確定
    ，與上開案件接續執行，又因中華民國96年罪犯減刑條例之
    實行，經減刑後於民國96年7 月4 日縮刑期滿，96年7 月16
    日因徒刑執行完畢出監。竟不知悔改，意圖為自己不法之所
    有，基於竊盜之犯意，於97年3 月15日下午3 時許，徒手進
    入位於高雄縣大寮鄉○○○路1 號甲○○所有之工廠內，竊
    取冷氣機架角鐵2 支、白鐵燈罩1 個得手，乙○○進而竊取
    第3 支冷氣機架角鐵之際，為巡邏員警當場查獲，並扣得上
    揭贓物（業已發還被害人甲○○）。
二、案經高雄縣政府警察局林園分局報告臺灣高雄地方法院檢察
    署檢察官偵查起訴。
    理  由
一、本院以下所引用具之供述性質之證據，被告於本案言詞辯論
    終結前，並未聲明異議爭執其證據能力，本院審酌各該證據
    均非違法蒐證取得之證據，依該供述作成情況作為證據應為
    適當，依刑事訴訟法第159 條之5 第2 項規定，應有證據能
    力。
二、訊據被告固自承於上開時間，至上開工廠內，惟辯稱：係因
    騎腳踏經過該工廠時，身體突感不適，見工廠已無大門，為
    解便而進入，並無竊取冷氣機架角鐵2 支、白鐵燈罩1 個，
    亦無折角鐵之動作云云。經查：被告坦承於上開時間，至上
    開工廠內乙情，核與證人即到場之警員陳仁志、卓慶銘於本
    院之證述相符，自堪信為真實。被告雖抗辯並無竊取上開財
    物及折取角鐵等情。惟證人即到場之警員卓慶銘於本院結證
    稱：97年3 月15日下午3 時，因被害人母親報警，他與同事
    陳仁志一起到上開工廠，即發現被告在工廠裡面右邊最後面
    正在折斷鐵條，當時被告已經有折斷之鐵條放在地上，正在
    折鐵條，折斷的鐵條放在被告的腳踏車旁邊，經詢問被告，
    被告說在腳踏車旁邊的鐵條是他拿的等語（本院卷第48至49
    頁）；又證人即警員陳仁志於本院結證稱：到現場的時候被
    告正在折斷冷氣架的角鐵，被告的腳踏車旁邊有角鐵，經詢
    問為何角鐵在該處，被告說是他拿過去的，燈罩也是等語（
    本院卷第49頁反面）。復經本院當庭勘驗警詢錄音帶：被告
    確有陳述他有折東西，亦有陳述到折鐵條沒有什麼大不了等
    語（本院卷第50頁），核與上開證人之證詞相符。另有扣案
    之冷氣機架角鐵2 支、白鐵燈罩1 個之照片及贓物領據在卷
    可查（警卷第至頁），足認被告所辯尚不足採。本件事證明
    確，被告犯行洵堪認定，應依法論科。
三、按竊盜罪既遂與未遂之區別，應以所竊之物已否移入自己權
    力支配之下為標準。若已將他人財物移歸自己所持，即應成
    立竊盜既遂罪（最高法院17年上字第509 號判例要旨參照）
    ，查被告既已將扣案之冷氣機架角鐵2 支、白鐵燈罩1 個置
    於自己腳踏車旁，自應認上開財物已置於被告之實力支配之
    下。是核被告乙○○所為，係犯刑法第320 條第1 項竊盜罪
    。另被告於員警到場時正在折斷之角鐵，因尚未折斷，尚難
    認已置於被告之實力支配下，惟因侵害同一被害人甲○○之
    財產法益，應認係上開竊盜行為之一部，自無庸另論竊盜未
    遂罪，併予敘明。查被告有事實欄所載之有期徒刑執行完畢
    紀錄，有臺灣高等法院被告前案紀錄表在卷可按，其於有期
    徒刑之執行完畢後5 年內，故意再犯本件有期徒刑以上之罪
    ，為累犯，應依刑法第47條第1 項之規定加重其刑。爰審酌
    被告不思以正途獲取財物，隨意竊取他人財物，毫無尊重他
    人所有物之體認，欠缺法紀觀念，惡性非輕，且犯後否認犯
    行，態度不佳，前亦曾因竊盜案件遭判刑執行之紀錄及本件
    犯罪之目的、手段、所得贓物業已由被害人甲○○取回等一
    切情狀，量處如主文所示之刑。並審酌本件犯罪情節及被告
    為國小畢業、職業工、家庭經濟狀況小康等情況（見警詢筆
    錄基本資料欄），諭知如主文所示易科罰金之折算標準。
據上論斷，應依刑事訴訟法第299 條第1 項前段，刑法第47條第
1 項、第320 條第1 項、第41條第1 項前段，刑法施行法第1 條
之1 ，判決如主文。
本案經檢察官呂乾坤到庭執行職務。
中    華    民    國    97    年    5     月    5     日
                  刑事第十二庭  法  官  施介元
以上正本證明與原本無異。
如不服本判決應於收受本判決後10日內向本院提出上訴書狀，並
應敘述具體理由，如未敘述上訴理由者，應於上訴期間屆滿後20
日內補提理由書狀於本院（均須按他造當事人之人數附繕本）「
切勿逕送上級法院」。
中    華    民    國    97    年    5     月    5     日
                                書記官  葉玉芬
附錄本判決論罪科刑法條
刑法第320條
意圖為自己或第三人不法之所有，而竊取他人之動產者，為竊盜
罪，處 5 年以下有期徒刑、拘役或 5 百元以下罰金。
意圖為自己或第三人不法之利益，而竊佔他人之不動產者，依前
項之規定處斷。
前2項之未遂犯罰之。


司法院資訊處製作；財團法人民間司法改革基金會備份。
